---
title: "統學模型+EDA"
author: "賴冠維"
date: "2020/12/26"
output: html_document
---
### 資料型態設定
```{r}
library(tidyverse)

train = read.csv("C:/Users/Lai/Desktop/統學期末/train.csv")

# x=19
# data[,x] %>%table();colnames(data[x])

# Ordinal: 2 9 
for (i in c(2,9,21,22)) {
  train[,i] = factor(train[,i],order = TRUE)
}
# 數值: 4 5 6 9
for (i in c(4:6,9)) {
  train[,i] = as.numeric(train[,i])
}

for (i in c(1,3,7:8,10:20)) {
  train[,i] = factor(train[,i])
}
```

### 資料平衡
因為Y值不平衡，先將Y分群後，進行重抽樣讓train_data 平衡
```{r}
library(cluster)
#平衡資料----
data_Positive <- train[train$Benign_malignant_cancer==1,];dim(data_Positive)
k.max <- 10
asw <- rep(0,10)
for(i in 2:k.max){
  asw[i] = clara(data_Positive,i)$silinfo$avg.width
}

k.best <- which.max(asw)
print(k.best)
plot(2:10, asw[2:10],
     type="l", pch = 19, frame = FALSE,
     xlab="Number of clusters K",
     ylab="Total within-clusters sum of squares")


clustering <- clara(data_Positive,k.best)
data_Positive_cluster <- data.frame(data_Positive, clustering$cluster)

cluster1 <- data_Positive_cluster[data_Positive_cluster$clustering.cluster==1,][,1:23]
cluster2 <- data_Positive_cluster[data_Positive_cluster$clustering.cluster==2,][,1:23]

set.seed(12345)
n1 = cluster1[sample(nrow(cluster1), 1*nrow(cluster1),replace = T), ]
n2 = cluster2[sample(nrow(cluster2), 1*nrow(cluster2),replace = T), ]

only_1 = rbind(n1,n2)

# Negative
##########
data_Negative <- train[train$Benign_malignant_cancer==0,];dim(data_Negative)
k.max <- 10
asw <- rep(0,10)
for(i in 2:k.max){
  asw[i] = clara(data_Negative,i)$silinfo$avg.width
}

k.best <- which.max(asw)
print(k.best)
plot(2:10, asw[2:10],
     type="l", pch = 19, frame = FALSE,
     xlab="Number of clusters K",
     ylab="Total within-clusters sum of squares")


clustering <- clara(data_Negative,6)
data_Negative_cluster <- data.frame(data_Negative, clustering$cluster)

cluster1 <- data_Negative_cluster[data_Negative_cluster$clustering.cluster==1,][,1:23]
cluster2 <- data_Negative_cluster[data_Negative_cluster$clustering.cluster==2,][,1:23]
cluster3 <- data_Negative_cluster[data_Negative_cluster$clustering.cluster==3,][,1:23]
cluster4 <- data_Negative_cluster[data_Negative_cluster$clustering.cluster==4,][,1:23]
cluster5 <- data_Negative_cluster[data_Negative_cluster$clustering.cluster==5,][,1:23]
cluster6 <- data_Negative_cluster[data_Negative_cluster$clustering.cluster==6,][,1:23]

set.seed(12345)
n1 = cluster1[sample(nrow(cluster1), 1.5*nrow(cluster1),replace = T), ]
n2 = cluster2[sample(nrow(cluster2), 1.5*nrow(cluster2),replace = T), ]
n3 = cluster3[sample(nrow(cluster3), 1.5*nrow(cluster3),replace = T), ]
n4 = cluster4[sample(nrow(cluster4), 1.5*nrow(cluster4),replace = T), ]
n5 = cluster5[sample(nrow(cluster5), 1.5*nrow(cluster5),replace = T), ]
n6 = cluster6[sample(nrow(cluster6), 1.5*nrow(cluster6),replace = T), ]

only_0 = rbind(n1,n2,n3,n4,n5,n6)

train_balance = rbind(only_0,only_1)
train_balance$Benign_malignant_cancer %>% table()
```

### 設定test資料
```{r}
test = read.csv("C:/Users/Lai/Desktop/統學期末/test.csv")

# Ordinal: 2 9 
for (i in c(2,9,21,22)) {
  test[,i] = factor(test[,i],order = TRUE)
}
# 數值: 4 5 6 9
for (i in c(4:6,9)) {
  test[,i] = as.numeric(test[,i])
}

for (i in c(1,3,7:8,10:20)) {
  test[,i] = factor(test[,i])
}
```

### 模型
跑XGBoost
```{r}
#### ##############
library(xgboost)

#測試決策樹數量
xgb.params = list(
  objective = "binary:logistic", 
  verbose = 0,
  subsample = 0.6,
  colsample_bytree = 0.6,
  seed = 1,
  max_depth = 4,
  eta = 0.07, 
  gamma = 0,
  set.seed= 12345
  )


cv.model <- xgb.cv(
  data = data.matrix(subset(train_balance, select = -Benign_malignant_cancer),set.seed(12345)),
  label = train_balance$Benign_malignant_cancer,
  params = xgb.params,
  nrounds = 500,
  nfold = 10,
  print_every_n = 10,
  early_stopping_rounds = 30,
  eval_metric="error"
)
```

獲得最佳樹個數
```{r}
tmp = cv.model$evaluation_log

plot(x=1:nrow(tmp), y= tmp$train_error_mean,
     col='red', xlab="nround", ylab="Error",type="l", main="Avg.Performance in CV")
lines(x=1:nrow(tmp), y= tmp$test_error_mean, col='blue')
legend("topright", pch=1, col = c("red", "blue"),
       legend = c("Train", "Validation") )

# 獲得 best nround
best.nrounds = cv.model$best_iteration
best.nrounds
```

以 Confusion Matrix 來看預測效果
```{r}
# 建構模型
xgb.model <- xgboost::xgboost(
  data.matrix(subset(train_balance, 
                     select = -Benign_malignant_cancer)),
  label = train_balance$Benign_malignant_cancer,
  params = xgb.params,
  nrounds = best.nrounds,
)

dtest = data.matrix(subset(test, select = -Benign_malignant_cancer))

# 預測
xgb_y = predict(xgb.model,dtest,type="response")
xgb_y = round(xgb_y)

library(caret)
xtab <- table(xgb_y,test$Benign_malignant_cancer)

xtab
print(confusionMatrix(xtab[2:1,2:1]))
```

看 importance plot 找出那些變數具有解釋力
```{r}
library(vip)
vip(xgb.model, num_features = 10)
select = vip(xgb.model, num_features = 10)
# 10 is the default
col = select$data[1]
```

畫 Partial Dependence Plot 看個別變數對估計Y的效果 
```{r}
library(pdp)
# c-ICE curves and PDPs for Overall_Qual and Gr_Liv_Area
x <- data.matrix(subset(train, select = -Benign_malignant_cancer))  # training features
p1 <- partial(xgb.model,
              pred.var = "age",
              ice = T, center = TRUE,
              plot = TRUE, rug = T,type = "auto",
              alpha = 0.1, plot.engine = "ggplot2",train = x)

p2 <- partial(xgb.model, pred.var = "weight",
              ice = T, center = TRUE,
              plot = TRUE, rug = T, type = "auto",
              alpha = 0.1, plot.engine = "ggplot2",train = x)

# Figure 2
grid.arrange(p1, p2, ncol =2)
```

### 模型二
將Boosting Importance Plot跑出的前十名變數帶入CART，尋找變數間關係
```{r}
# CART
train_balance_select = train_balance[,c(col$Variable,"Benign_malignant_cancer")]
test_select = test[,c(col$Variable,"Benign_malignant_cancer")]

library(rpart)
library(rpart.plot)
controls=rpart.control(minsplit=300,
                      minbucket=100,
                      maxdepth= 4,
                      cp=0.03)

cart.model<- rpart(Benign_malignant_cancer ~. ,
                   method = "class",
                   xval= 30,
                   control = controls,
                   data=train_balance_select,
                   parms = list(split = "information"))

rpart.plot(cart.model,
           tweak = 1,cex =0.8,
           extra = 104, # show fitted class, probs, percentages
           box.palette = "GnBu", # color scheme
           branch.lty = 2, # dotted branch lines
           nn = TRUE)

pred = predict(cart.model,test_select,type="class")

library(caret)
xtab <- table(pred,test_select$Benign_malignant_cancer)
print(confusionMatrix(xtab[2:1,2:1]))

```


### EDA 
將上述結果以Histogram呈現
```{r}
data = read.csv("C:/Users/Lai/Desktop/統學期末/data.csv")

data = data[,c(col$Variable,"Benign_malignant_cancer")]

ceiling_dec = function(x,level=1)round(x-5*10^(-level-1),level)
data$age = ceiling_dec(data$age,-1)
data$weight = ceiling_dec(data$weight,-1)
data$thickness_tumor = ceiling_dec(data$thickness_tumor,1)
```

Age to Weight
```{r}
x = data %>%
  group_by(age,weight,Benign_malignant_cancer) %>%
  summarise(Benign_malignant_cancer) %>%
  table() %>% as.data.frame()

x %>%
  filter(weight %in% c(60,70,80,90)) %>%
  group_by(weight,age,Benign_malignant_cancer) %>%
  summarise(Freq) %>%
  ggplot(mapping = aes(
    x = age, fill = Benign_malignant_cancer, y = Freq))+
  geom_col(position =position_dodge(1),width = 0.8)+
  geom_text(aes(label=Freq),
            position = position_dodge(width = 1),
            vjust=-0.5,
            color="black", size=3.8)+
  theme(axis.text.x = element_text(vjust=0.5,size=10),
        legend.text=element_text(size=10),legend.title=element_text(size=10))+
  facet_wrap(weight~.,ncol = 6,scales = c("free_x"),
             #labeller = blood_type
  )

```

Blood to weight
```{r}
x = data %>%
  group_by(weight,blood,Benign_malignant_cancer) %>%
  summarise(Benign_malignant_cancer) %>%
  table() %>% as.data.frame()

x %>%
  group_by(weight,blood,Benign_malignant_cancer) %>%
  summarise(Freq) %>%
  ggplot(mapping = aes(
    x = weight, fill = Benign_malignant_cancer, y = Freq))+
  geom_col(position =position_dodge(1),width = 0.8)+
  geom_text(aes(label=Freq),
            position = position_dodge(width = 1),
            vjust=-0.5,
            color="black", size=3.8)+
  theme(axis.text.x = element_text(vjust=0.5,size=10),
        legend.text=element_text(size=10),legend.title=element_text(size=10))+
  facet_wrap(blood~.,ncol = 4,scales = c("free_x"),
             #labeller = blood_type
             )

```

Blood to age
```{r}
x = data %>%
  group_by(age,blood,Benign_malignant_cancer) %>%
  summarise(Benign_malignant_cancer) %>%
  table() %>% as.data.frame()

x %>%
  group_by(age,blood,Benign_malignant_cancer) %>%
  summarise(Freq) %>%
  ggplot(mapping = aes(
    x = age, fill = Benign_malignant_cancer, y = Freq))+
  geom_col(position =position_dodge(1),width = 0.8)+
  geom_text(aes(label=Freq),
            position = position_dodge(width = 1),
            vjust=-0.5,
            color="black", size=3.5)+
  theme(axis.text.x = element_text(vjust=0.5,size=10),
        legend.text=element_text(size=10),legend.title=element_text(size=10))+
  facet_wrap(blood~.,ncol = 4,scales = c("free_x"),
             #labeller = blood_type
  )
```

blood to giving_birth
```{r}
x = data %>%
  group_by(blood,giving_birth,Benign_malignant_cancer) %>%
  summarise(Benign_malignant_cancer) %>%
  table() %>% as.data.frame()

x %>%
  group_by(blood,giving_birth,Benign_malignant_cancer) %>%
  summarise(Freq) %>%
  ggplot(mapping = aes(
    x = giving_birth, fill = Benign_malignant_cancer, y = Freq))+
  geom_col(position =position_dodge(1),width = 0.8)+
  geom_text(aes(label=Freq),
            position = position_dodge(width = 1),
            vjust=-0.5,
            color="black", size=3.5)+
  theme(axis.text.x = element_text(vjust=0.5,size=10),
        legend.text=element_text(size=10),legend.title=element_text(size=10))+
  facet_wrap(blood~.,ncol = 4,scales = c("free_x"),
             #labeller = blood_type
  )
```


```{r}
# blood to alcohol
x = data %>%
  group_by(blood,alcohol,Benign_malignant_cancer) %>%
  summarise(Benign_malignant_cancer) %>%
  table() %>% as.data.frame()

x %>%
  group_by(blood,alcohol,Benign_malignant_cancer) %>%
  summarise(Freq) %>%
  ggplot(mapping = aes(
    x = alcohol, fill = Benign_malignant_cancer, y = Freq))+
  geom_col(position =position_dodge(1),width = 0.8)+
  geom_text(aes(label=Freq),
            position = position_dodge(width = 1),
            vjust=-0.5,
            color="black", size=3.5)+
  theme(axis.text.x = element_text(vjust=0.5,size=10),
        legend.text=element_text(size=10),legend.title=element_text(size=10))+
  facet_wrap(blood~.,ncol = 4,scales = c("free_x"),
             #labeller = blood_type
  )
```



### EDA 對變數畫pairs
```{r}
data = read.csv("C:/Users/Lai/Desktop/統學期末/data.csv")

library(GGally)

# 類別型 -c(4,5,6)
data[,c(7:12)] %>%
  ggpairs(., mapping= aes(color = as.factor(data$Benign_malignant_cancer)),
          proportions = "auto",
          lower = list(continuous = wrap("box_no_facet")),
          upper = list(continuous = wrap("cor")),
          diag = list(continuous = wrap("barDiag")),
          title = "Residual Correlation (USA) ")

```

### 畫Spearman Rank Correlation
```{r}
library(corrplot)
data = read.csv("C:/Users/Lai/Desktop/統學期末/data.csv")

data %>%
  select(.,-age,-weight,-giving_birth) %>%
  cor(., method = "spearman") %>%
  corrplot(., method = "color", type = "upper",
           tl.col = "black",tl.srt = 35, diag = T, tl.cex = 0.65)
```




