---
title: "HW2"
author: "賴冠維"
date: "2020/10/12"
output:
  word_document: default
  html_document: default
---
## 清理資料、資料型態轉換

```{r}
library(dplyr)
library(magrittr)
library(ggfortify)
library(ISLR)
```


```{r}
Auto = read.table("C:/Users/Lai/Desktop/統計學習/Auto.data",header = T)
```


```{r}
for (i in 1:7) {
  Auto[,i] = as.numeric(Auto[,i])
}
for (i in 8:9) {
  Auto[,i] = as.factor(Auto[,i])
}
Auto = Auto %>% na.omit()
```

## 資料介紹

+ mpg:miles per gallon

+ cylinders:Number of cylinders between 4 and 8

+ displacement:Engine displacement (cu. inches)

+ horsepower:Engine horsepower

+ weight:Vehicle weight (lbs.)

+ acceleration:Time to accelerate from 0 to 60 mph (sec.)

+ year:Model year (modulo 100)

+ origin:Origin of car (1. American, 2. European, 3. Japanese)

+ name:Vehicle name

```{r}
str(Auto)
```

## (8)
### (a)
+ (1) 可以從個別t檢定看出，截距項及mpg皆以極趨近0的p-value(***) 拒絕虛無假設，代表此變數(horsepower)對mpg之間有關係。

+ (2) 關係的強度我們可以從 Multicple R-squared : 0.6059 , Adjusted R-squared : 0.6049 這兩個值看出此線性回歸模型對mpg解釋的程度,此模型高達0.6代表解釋mpg程度尚佳。

+ (3) 我們可以從horsepower項的 Estimate的值為-0.157845看出，mpg與horsepower兩者為負相關，符合我們的想像，馬力大的車通常較耗油。

```{r}
rg = lm(mpg~horsepower,data = Auto)
summary(rg)
```

+ (4) 使用predict()預設之信賴區間即為95%的信賴區間，其預測值為24.46708，而預測區間與信賴區間相比多了一個標準差，因此Intervals的區間更寬<br>
因為預測區間為估計一個"個別值"，而信賴區間為估計一個"平均值"，因此有此結果。
```{r}
predict(rg,data.frame(horsepower = 98),interval = "confidence")
predict(rg,data.frame(horsepower = 98),interval = "prediction")
```


### (b)
+ 兩者呈現負相關，與我們的直覺相同，馬力大的車油耗較差。
```{r}
attach(Auto)
plot(horsepower,mpg)
abline(rg,col = 2, lwd = 2,lty = 2)

```


### (c)
+ 由下圖可看見以下幾個結果：
+ (1) 殘差不隨機，有趨勢，代表解釋變數並未能對mpg有效解釋。
+ (2) Normal Q-Q圖可看出，殘差偏離斜直線代表殘差為不對襯分布，與我們通常對殘差的常態假設不符。
+ (3) 而從Leverage圖可看出，哪些觀測值偏離回歸線甚遠，可能造成回歸線預測偏離。
```{r}
autoplot(rg)
```

## (9)
### (a)
+ 從散佈圖可看出，displacement、horsepower、weight對mpg呈現負相關，year對mpg為正相關，其代表：
+ 引擎排氣量(displacement)越高，油耗越差。
+ 馬力(horsepower)越高，油耗越差。
+ 汽車重量(weight)越重，油耗越差。
```{r}
x = Auto %>% select(mpg,displacement,horsepower,weight)
pairs(x)
```


+ 可以看出來當汽缸(cylinders)變多，mpg顯著下降，與我們的想法相符，汽缸數較多的車代表排氣量較高，因此油耗較高，而地區(origin)並未有太顯著的差別。
```{r}
x = Auto %>% select(mpg,cylinders,origin)
pairs(x)
```


### (b)
+ 從此相關係數的表可見與上述散佈圖的結果相同。
```{r}
cor(Auto[1:7])
```


### (c)
+ 係數中displacement、weight、year、origin為顯著通過個別t檢定，而此處可見origin為顯著，在上述的分析中並未看到此變數對mpg有顯著的解釋能力，但在此卻顯著，也代表origin可能提供別的邊際貢獻。                    
```{r}
mrg = lm(mpg~.-name,data = Auto)
summary(mrg)

```

### (d)
+ 由下圖可看見以下幾個結果：
+ (1) 殘差不隨機，有趨勢，代表解釋變數並未能對mpg有效解釋。
+ (2) Normal Q-Q圖可看出，殘差偏離斜直線代表殘差為不對襯分布，與我們通常對殘差的常態假設不符。
+ (3) 而從Leverage圖可看出，哪些觀測值偏離回歸線甚遠，可能造成回歸線預測偏離，標記出第327,394,14筆資料可能為不正常的離群值，而明顯可見第14筆觀測值存在有高度的Leverage Effects。
```{r}
par(mfrow=c(2,2))
plot(mrg)
```

+ 由下面結果可見，此車種的汽缸數(cylinders)、引擎排量(displacement)、馬力(horsepower)明顯高於平均，但重量(weight)卻與平均差不多，而油耗(mpg)卻明顯差很多 ，可能是因為weight的部分其他觀測值有明顯的差異。
```{r}
Auto[14,"name"]
paste("Average mpg:",mean(Auto$mpg),"Buick Estate Wagon:",Auto[14,"mpg"])
paste("Average cylinders:",mean(Auto$cylinders),"Buick Estate Wagon:",Auto[14,"cylinders"])
paste("Average displacement:",mean(Auto$displacement),"Buick Estate Wagon:",Auto[14,"displacement"])
paste("Average horsepower:",mean(Auto$horsepower),"Buick Estate Wagon:",Auto[14,"horsepower"])
paste("Average weight:",mean(Auto$weight),"Buick Estate Wagon:",Auto[14,"weight"])
paste("Average year:",mean(Auto$year),"Buick Estate Wagon:",Auto[14,"year"])

```


### (e)
+ 從上述散佈圖可發現weight、cylinders及weight、displacement之間有高度相關，可能存在有共線性的問題，這時候加入交互項來解決此問題，從表1、表2皆可看到交互項通過個別t檢定，拒絕虛無假設，對mpg有顯著的解釋能力。
```{r}
mrg1 = lm(mpg~weight*cylinders,data = Auto)
summary(mrg1)

mrg2 = lm(mpg~weight*displacement,data = Auto)
summary(mrg2)

```

+ ':'代表單獨放交互項，此處放displacement與cylinders的交互項，結果如下表，顯著拒絕虛無假設，對mpg有解釋能力。
```{r}
mrg3 = lm(mpg~displacement:cylinders,data = Auto)
summary(mrg3)

```


### (f)
+ 上述說到殘差具有趨勢，可由加入平方項、根號項、log項等方式解決此問題，
表1為mpg對所有變數並加入平方項後的結果，再剔除掉不顯著的變數後得到表2。

+ 由診斷圖可見，殘差的趨勢、Leverage的趨勢皆被消除，代表加入此平方項有顯著的效果。
```{r}
mrg4 = lm(mpg~.- name + I(weight^2),data = Auto)

mrg5 = lm(mpg~.- name 
          - acceleration 
          - cylinders 
          + I(weight^2),data = Auto)

summary(mrg4)
summary(mrg5)

par(mfrow=c(2,2))
plot(mrg4)
plot(mrg5)
```


## 10
### (a)
Carseats為關於兒童車用座椅的資料，400筆觀測值代表不同店家，共有11個變數，變數敘述如下：<br>

+ Sales:Unit sales (in thousands) at each location

+ CompPrice:Price charged by competitor at each location

+ Income:Community income level (in thousands of dollars)

+ Advertising:Local advertising budget for company at each location (in thousands of dollars)

+ Population:Population size in region (in thousands)

+ Price:Price company charges for car seats at each site

+ ShelveLoc:A factor with levels Bad, Good and Medium indicating the quality of the shelving location for the car seats at each site

+ Age:Average age of the local population

+ Education:Education level at each location

+ Urban:A factor with levels No and Yes to indicate whether the store is in an urban or rural location

+ US:A factor with levels No and Yes to indicate whether the store is in the US or not

+ Urban 為binary的變數，代表店家是否在都會區，未通過個別t檢定。
+ 整體模型的R squared僅0.2393，代表此模型表現欠佳，尚有許多變異未解釋，有改進的空間。
```{r}
library(ISLR)
data("Carseats")

fit = lm(Sales~Price+Urban+US,data = Carseats )
summary(fit)
```

### (b)
+ 要比較各變數之間的貢獻，則需要先將數值型變數進行標準化，才可擺脫單位造成的影響。
+ 標準化後，下表即為回歸模型的式子以及每個變數的所估計的參數，可注意到：
- Price 參數為負，代表Price與Sales之間為負相關，代表當產品的定價越高對於銷售會產生負面的效果。
- Urban 變數為Binary變數，由於上述提到並未通過個別t檢定，其P-value顯著的不拒絕虛無假設，故在此討論其參數可能有誤。
- US 變數為Binary變數，代表商店是否位於美國，可見當為Yes時其參數為正，並且其值遠大於Price，可能代表在美國的店家的銷售明顯高過其他地區所造成。
```{r}
index = sapply(1:11,function(x){
  is.numeric(Carseats[,x])
  }
)
Carseats[,index] %<>% scale()


print(fit)
```


### (c)
模型中有兩個Binary變數，依這兩個變數的結果共有以下四種情況，如下：

+ 當Urban、US皆為Yes
$$(Status1):Sales = 13.04347 -0.05446*Price - 0.02192*Urban_{Yes} + 1.20057*US_{Yes}  $$

+ Urban 為Yes，US為NO
$$(Status1):  Sales = 13.04347-0.05446*Price - 0.02192*Urban_{Yes} $$
+ Urban為NO，US為YES
$$(Status1):  Sales =13.04347 -0.05446*Price + 1.20057*US_{Yes}  $$
+ Urban、US皆為NO
$$(Status1):  Sales = 13.04347-0.05446*Price $$



### (d)
+ 回歸放入全部的變數，發現Population、Education、Urban、US皆未通過個別t檢定，其餘變數皆通過個別t檢定，拒絕虛無假設。
```{r}
fit1 = lm(Sales~.,data = Carseats)
summary(fit1)
```

+ 接著看Sales對這四個變數的plot，可以發現Sales在這四個變數的Outcome間皆無明顯差異，可解讀其個別對Sales並無解釋能力，故未通過個別t檢定。
```{r}
attach(Carseats)

par(mfrow=c(2,2))
plot(Population,Sales)
plot(as.factor(Education),Sales)
plot(Urban,Sales)
plot(US,Sales)
```

## (e)
+ 發現去掉上述4個個別t檢定未通過的變數後，R Square並未有明顯的下降，而自由度卻有大幅的上升。
+ 此舉動代表降低了估計參數的同時並未犧牲掉解釋力，故此篩選變數是一個好的選擇。
```{r}
fit1 = lm(Sales~.-Population-Education-Urban-US,data = Carseats)
summary(fit1)
```

## (f)
+ 我們可由兩模型的R Square 及 fit.values對實際Sales的plot來看，明顯可以發現(e)小題模型的解釋力比較好，從圖也可以發現預測的誤差較小。
```{r}
summary(fit)
summary(fit1)

par(mfrow=c(1,2))
plot(fit$fitted.values,fit$model$Sales,col=1:2)
plot(fit1$fitted.values,fit1$model$Sales,col=1:2)
```


## (g)
+ 可以看到(e)小題的模型的信賴區間都未包括0，皆顯著
```{r}
confint(fit1)
```

## (h)
+ (e)小題的模型所畫出的Residuals vs Leverage Plot中,存在有幾個殘差較大的觀測值，但其Cook Distance並未超過0.5，皆包含在裡面，因此認為此模型中並未有存在High Leverage的觀測值。
+ 而第208,298筆資料其Residuals接近+-3，而由Scale-Location  Plot 圖中也可發現，
標準化後的Residuals也超過1.5，因此可能為Outliers，但仍需要再加以分析才決定是否要加以刪除。
```{r}
par(mfrow=c(2,2))
plot(fit1)
```
























